【裁判字號】    88,訴,2325
【裁判日期】    890113
【裁判案由】    準強盜
【裁判全文】
台灣台中地方法院刑事判決                        八十八年度訴字第二三二五號
    公  訴  人  臺灣台中地方法院檢察署檢察官
    被      告  戊○○
    公設辯護人  丙○○
右列被告因準強盜案件，經檢察官提起公訴（八十八年度偵字第二二一九六號），本
院判決如左：
    主  文
戊○○連續攜帶兇器竊盜，處有期徒刑壹年貳月，扣案螺絲起子貳支均沒收。
    事  實
一、戊○○曾因強盜罪，於民國八十六年十一月二十八日為臺灣高等法院台中分院判
    處有期徒刑四年六月確定，送監執行後，於八十八年八月五日假釋付保護管束，
    應至九十年八月十二日始期滿執行完畢（不構成累犯）；詎其於假釋付保護管束
    期間，猶不知悔改，復基於意圖為自己不法所有之概括犯意，連續於八十八年十
    月二十八日十二時許，在台中市○○街七號前，持其所有客觀上對於人之生命、
    身體、安全構成威脅，而具有危險性之兇器螺絲起子二支（一字及十字各一支）
    撬開廖廷斌所有之車牌號碼ＮＲ─二○七二號自小客車車門，再以螺絲起子插入
    電門發動引擎之方式，竊取該自用小客車，得手後供己乘用。及於八十八年十一
    月三日凌晨二時許，駕駛前揭廖庭斌所有之車牌號碼ＮＲ─二０七二號自用小客
    車，並攜帶上揭兇器起子二支，至台中市○○路與昌平東五街口宇祥營造公司之
    工地，以在現場拾取之兇器鋸子及所攜帶之螺絲起子等工具破壞工地內貨櫃門板
    後，竊取貨櫃內之十四吋砂輪機、氧氣切割機及車牙機各一台，得手後置於其所
    駕車之後車廂內；復於同日上午八時許，駕駛前揭車及攜帶其所有之上揭兇器螺
    絲起子二支，於行經台中縣東勢鎮○○街三六號旁倉庫，見倉庫門未關，乃入內
    竊取己○○所有之空壓機、封箱機各一台及甲○○所有之切割機、砂輪機各一台
    及電鑽工具箱一組，得手後將所竊得之物搬上ＮＲ─二○七二號自小客車後，駕
    車離去（侵入建築物部分未據告訴）；適為己○○發現而聯絡友人乙○○、黃金
    輝、甲○○駕車追趕，並報警追捕，而於同日上午十時許，在台中縣東勢鎮○○○○道路八百公尺附近，為警查獲，並扣得其所有之供竊取用之螺絲起子二支及
    非供竊取用之鑰匙一支等物。
二、案經台中縣警察局東勢分局報請臺灣臺中地方法院檢察署檢察官偵查起訴。
    理  由
一、 右揭犯罪事實，迭據被告戊○○在警訊、偵訊及本院審理中均坦承不諱，核與
     被害人廖廷斌、己○○、甲○○分於警訊及本院審理時所指述之情節大致相符
     ，並與證人乙○○、黃金輝、丁○○所證述之情節相符，應認被告之自白與事
     實相符；並有扣案被告所有之螺絲起子二支（一字及十字各一支）可證；此外
     ，復有台中縣警察局東勢分局扣押物品清單一紙、贓物認領保管收據四紙及照
     片十八張附卷可稽，本件事證明確，被告犯行洵堪認定。
二、按所謂兇器，其種類並無限制，凡客觀上對於人之生命、身體、安全構成威脅，
    具有危險性之兇器均屬之，且祇須行竊時攜帶此種具有危險性之兇器為已足，並
    不以攜帶之初有行兇之意圖為必要，最高法院七十九年台上字第五二五三號判例
    可資參照；螺絲起子及鋸子為足以殺傷人之生命、身體之器械，顯為具有危險性
    之兇器。核被告所為係犯刑法第三百二十一條第一項第三款攜帶兇器竊盜罪；公
    訴人起訴認被告於竊取被害人己○○及甲○○之物品得手後，因為被害人己○○
    發現，被告即駕車往台中縣東勢鎮○○○○道路逃離，被害人己○○乃聯絡證人
    乙○○、黃金輝及被害人甲○○駕車追趕，並報警追捕；於同日八時四十分許，
    被告駛至林梨產業道路八百公尺處，見台中縣警察局東勢分局東勢派出所警員張
    演修、邱光成駕駛ＤＭ─四七六五號巡邏車前來，為脫免逮捕而閃過巡邏車，不
    慎撞擊在巡邏車後方由被害人甲○○駕駛之ＯＹ─九八○二號自小貨車，戊○○
    見狀跳車躲入草叢內。同日十時許，證人乙○○在草叢中發現被告，被告為脫免
    逮捕，竟持螺絲起子作勢欲刺證人乙○○，證人乙○○等人靠攏以木棍示意被告
    丟下螺絲起子，被告見無法抵抗而丟下螺絲起子，始為警員捕獲等，因認被告此
    部分之事實係犯刑法第三百二十九條之準強盜罪嫌，且此部分犯行與前揭攜帶兇
    器竊盜部分之犯行，應數罪併罰。惟按刑法第三百二十九條準強盜罪，係以犯竊
    盜或搶奪，因防護贓物、脫免逮捕或湮滅證據，而當場施以強暴、脅迫為其構成
    要件；查本件被告於竊取被害人己○○及甲○○之物得手駕車逃逸後，固有與被
    害人甲○○所駕之ＯＹ─九八０二號自用小客車發生碰撞，然訊據被告供述伊並
    非故意撞被害人甲○○所駕之車者，且被害人甲○○於警訊時亦指稱被告係閃過
    警車後，未閃過其所駕之車而對撞，且公訴人起訴亦認被告係「不慎」撞及被害
    人甲○○駕駛之車者，足認被告駕車與被害人甲○○相撞，並非故意對之施以強
    暴；又被告於為證人乙○○等人圍捕時，雖手持螺絲起子，惟並未對參與逮捕被
    告之證人乙○○等人施以強暴或脅迫之行為，除據被告於本院審理時一再供述外
    ；且訊之證人即案發之時參與逮捕被告之乙○○、趙世標，亦均結證被告於被逮
    捕之時雖手上有持一螺絲起子，然並未有剌向證人之動作，亦未出言恐嚇證人等
    情，核與被告所供述之情節大致相符，應認被告所辯堪以採信；其被告既未當場
    對證人等施以強暴或脅迫行為，自與刑法第三百二十九條準強盜罪之構成要件不
    該當，應僅論以刑法第三百二十一條第一項第三款攜帶兇器竊盜罪，公訴人認被
    告係犯刑法第三百二十九條之罪責，尚有未洽，惟所訴之基本社會事實則相同，
    自為本院所得審究者，並起訴法條應以變更；且被告此部分犯行暨僅構成刑法第
    三百二十一條第一項第三款之罪，與前揭已起訴之被告竊取被害人廖廷斌所有車
    牌號碼ＮＲ─二０七二號自用小客車及宇祥營造公司之砂輪機、氧氣切割機、車
    牙機等之犯行，即時間緊接，所犯係構成要件相同之罪名，而顯係基於概括犯意
    反覆為之，為連續犯，應依刑法第五十六條規定論以一罪，並加重其刑。爰審酌
    被告犯罪之動機、目的，本件之情節及所使用之手段，被告曾因強盜罪為臺灣高
    等法院台中分院處刑，現仍在假釋中，卻仍不知悔改之品行，其因犯罪所生之損
    害，並坦承犯行之犯罪後態度尚稱良好等一切情狀，量處如主文所示之刑，以示
    懲儆。末查，扣案被告所有之螺絲起子二支，係供本件犯行所用之物，業據被告
    供明在卷，應依刑法第三十八條第一項第二款諭知沒收；另被告於八十八年十一
    月三日凌晨二時許，前往宇祥營造公司為竊盜犯行時，所使用之鋸子為其在現場
    撿取使用者，非被告所有，且已於使用後丟棄在該處；及扣案之鑰匙一支，雖為
    被告所有，然並非供被告為本件竊盜犯行所用之物，爰均不為沒收之宣告，附以
    敘明。
據上論斷，應依刑事訴訟法第二百九十九條第一項前段、第三百條，刑法第五十六條
、第三百二十一條第一項第三款、第三十八條第一項第二款，判決如主文。
中      華      民      國      八十九      年      一    月    十三    日
                                      臺灣臺中地方法院刑事第六庭
                                          法  官  林  源  森
右正本證明與原本無異。
如不服本判決，應於送達後十日內向本院提出上訴狀（須附繕本），上訴於台灣高等
法院台中分院。
                                          書記官
中      華      民國      八十九      年      一    月    十三    日
附錄本案論罪科刑法條全文：
刑法第三百二十一條
犯竊盜罪而有左列情形之一者，處六月以上五年以下有期徒刑：
三、攜帶兇器而犯之者。


司法院資訊處製作；財團法人民間司法改革基金會備份。
